# Julio Cesar Matadamas Zaragoza

Desarrollador de Software

### Información personal

Celular: (52) 86 8311 9901 Correo: julius3877@gmail.com

LinkedIn: linkedin.com/in/juliusmatadamas/ GitHub: github.com/JuliusMatadamas

Website: juliomatadamas.com

#### Perfil

Recién egresado de la carrera en **Ingeniería en Desarrollo de Software**, soy un profesionista con experiencia laboral y certificado en **análisis de datos**, y, también cuento con experiencia práctica y laboral en el **desarrollo de software** (principalmente en el **desarrollo web**). Me considero una persona con enfoque a resultados, proactivo, analítico, orientado a la resolución de problemas, autogestionado, ordenado, disciplinado, autodidacta y con disposición al trabajo en equipo.

#### Conocimientos

Intermedio: HTML | CSS | Bootstrap | Javascript | Vue | React | Angular | PHP | Laravel | C# | Java | MySQL

| PL/SQL | MS Excel | Power Query | R | Tableau

Básico: GitHub | Jira | SCRUM | SQL Server | .NET Core | Spring Boot | Power BI | Post Man | Node JS |

Python | AWS | Azure | FireBase | MongoDB

## **Experiencia laboral**

Programador Web - Alicia Manzano Quezada - Distribuidor Dish (Matamoros, Tamaulipas)

Enero 2023 – agosto 2023

Actividades: Análisis de procesos de negocio y requerimientos. Gestión del proyecto mediante Jira para cumplir

con los plazos de entrega de los módulos requeridos por la empresa. Diseño e implementación de modelo de bases de datos. Diseño y desarrollo de aplicativo web empleando **Angular** en la parte del frontend, **PHP Laravel** en la parte del backend, como bases de datos para el registro de los datos de la empresa se utilizó **MySQL**. Desarrollo de **API** para la consulta de información por parte de la aplicación. La aplicación se desplego haciendo uso de los servicios **AWS Amplify**, **AWS RDS**,

AWS Lambda y AWS API Gateway para su funcionamiento

Logros: Entrega dentro del cronograma de los módulos de la aplicación requeridos, cumpliendo con los

requerimientos de calidad y funcionalidad fijados previamente por el cliente.

### Capturista – DM Servicio Inmediato S. de R.L. de C.V. (Matamoros, Tamaulipas)

Agosto 2018 - enero 2023

Actividades: Captura de datos de entradas y salidas del almacén. Análisis y consultas de datos de la BD **Oracle** 

**19c** mediante **PL/SQL** para generar reportes en **MS Excel** y Dashboards en **Power BI** para la dirección regional de la empresa acerca de los inventarios, ventas, eficiencia de personal, etc.

Gestión de activos de la oficina. Apoyo administrativo a clientes internos.

Logros: Iniciar operaciones de la oficina local en la ciudad, cumpliendo con los objetivos fijados por la

empresa de forma eficiente apoyándome en la herramienta MS Project para cumplir con los

plazos en los proyectos, en tiempo y forma hasta el cierre de la misma.

## Programador – Grupo Promociones (Ciudad de México)

Noviembre 2013 – abril 2018

Actividades: Diseño y desarrollo de aplicaciones web y de escritorio empleando **Angular**, **Javascript** en la parte

frontend, **PHP Laravel** para la parte backend con base de datos **MySQL**, y **C# .NET Core** para las aplicaciones de escritorio en conjunto con las bases de datos **SQL Server** para la automatización, control de procesos de negocio y la gestión de servicios. Análisis de datos empleando **MS Excel** y

**Power Query** para la elaboración de reportes para los clientes de la empresa.

Logros: Desarrollar por iniciativa propia aplicaciones que ayudaron al área de contabilidad a mejorar su

control de facturación y al área de recursos humanos la gestión de personal contratado para las

campañas de los clientes.

# Julio Cesar Matadamas Zaragoza

Desarrollador de Software

#### Información personal

Celular: (52) 86 8311 9901 Correo: julius3877@gmail.com

LinkedIn: linkedin.com/in/juliusmatadamas/ GitHub: github.com/JuliusMatadamas

Website: juliomatadamas.com

## **Experiencia laboral**

Ejecutivo de análisis - Scotiabank-Inverlat (Ciudad de México)

Agosto 2012 - noviembre 2013

Actividades: Administración de información de bases de datos **SQL Server** (diseño, consultas, normalización,

mantenimiento) recolección y análisis de datos de distintas fuentes para proceso **ETL** con el objetivo de generar dashboards y reportes (productos colocados, productividad de los ejecutivos de la fuerza de ventas, estado del sector automotriz, etc.) para la dirección del área de crédito

automotriz del banco Scotiabank-Inverlat.

Logros: Mejorar las plantillas **MS Excel** utilizadas rediseñando las gráficas y reprogramando los procesos

de extracción y transformación de datos usando **Macros** para mostrar datos más confiables y precisos para el pago de comisiones, la gestión de las herramientas de trabajo y la eficiencia del

área.

#### Educación

Ingeniería en Desarrollo de Software en Universidad Abierta y a Distancia de México (UNADMEX) Agosto 2018 – junio 2023 (En proceso de titulación)

## **Cursos y certificaciones**

Nombre: <u>Análisis de Datos de Google</u>

Emisora: Google - Coursera

Nombre: Fundamentos profesionales del desarrollo de software, por Microsoft y LinkedIn

Emisora: Microsoft

Nombre: Fundamentos esenciales de la programación

Emisora: LinkedIn

Nombre: Scrum Foundation Professional Certificate SFPC (v2020) – Spanish

Emisora: Certiprof

Nombre: Introducción a las habilidades profesionales en análisis de datos

Emisora: LinkedIn

Nombre: Desarrollador Back-end Emisora: Fundación Carlos Slim

Nombre: Desarrollador Front-end Emisora: Fundación Carlos Slim

Nombre: Administrador de base de datos

Emisora: Fundación Carlos Slim

Idiomas

Español: Nativo

Inglés: Básico - EF SET English Certificate 44/100 (B1 Intermediate)